【裁判字號】    99,交聲,1836
【裁判日期】    990531
【裁判案由】    聲明異議
【裁判全文】
臺灣臺中地方法院交通事件裁定        99年度交聲字第1835號
原處分機關    交通部公路總局臺中區監理所
聲明異議人
即受處分人    甲○○
上列聲明異議人因違反道路交通管理處罰條例案件，對於交通部
公路總局臺中區監理所於民國99年3月23日所為之中監違字第裁6
0-ZHR011458號、第裁60-ZHR011627號處分，聲明異議，本院裁
定如下：
    主    文
異議均駁回。
    理    由
一、原處分機關略以：聲明異議人即受處分人甲○○（下稱異議
    人）所有車號3655-LH號自小客車，於民國98年9月22日10時
    33分許，在善化收費站南下（第11車道）處，因「行駛高速
    公路，於駛進收費站繳費時，未依標誌指示過站繳費（未申
    裝戶行駛電子收費車道）」違規；嗣經公路局委託遠通電收
    股份有限公司（下稱遠通公司）通知異議人應於98年11月10
    日前補繳通行費，異議人逾越上開繳費期限仍未補繳，有「
    汽車行駛於應繳費之公路不依規定繳費」之違規；異議人上
    開違規，經內政部警政署國道公路警察局依違反道路交通管
    理處罰條例第33條第3項、第27條第1項規定，分別以公警局
    交字第ZHR011458號、第ZHR011627號舉發違反道路交通管理
    事件通知單逕行舉發，異議人未於期限內提出申訴，原處分
    機關遂於99年3月23日以中監違字第裁60-ZHR0 11458號、第
    裁60-ZHR011627號裁決書，分別裁處異議人罰鍰新臺幣（下
    同）900元及4,500元等語。
二、聲明異議意旨略以：本件裁決之違規事項並無任何憑證，伊
    確認並無違規，請求原處分機關查明，爰此聲明異議等詞。
三、按「汽車行駛於高速公路、快速公路或設站管制之道路，有
    其他違反管制規定之行為（未依標誌指示過站繳費），處駕
    駛人六百元以上一千二百元以下罰鍰。」、「汽車行駛於應
    繳費之公路、橋樑、隧道或輪渡，不依規定繳費者，處汽車
    所有人或駕駛人新台幣三千元以上六千元以下罰鍰，並追繳
    欠費。」，道路交通管理處罰條例第33條第3項及第27條第1
    項分別定有明文。
四、次按處理違反道路交通管理事件，有關文書送達之程序，準
    用行政程序法送達之規定；違反道路交通管理事件統一裁罰
    標準及處理細則第5條亦定有明文。而送達，於應受送達人
    之住居所、事務所或營業所為之。但在行政機關辦公處所或
    他處會晤應受送達人時，得於會晤處所為之；於應送達處所
    不獲會晤應受送達人時，得將文書付與有辨別事理能力之同
    居人、受僱人或應送達處所之接收郵件人員；送達，不能依
    前二條規定為之者，得將文書寄存送達地之地方自治或警察
    機關，並作送達通知書二份，一份黏貼於應受送達住居所、
    事務所、營業所或其就業處所門首，另一份交由鄰居轉交或
    置於該送達處所信箱或其他適當位置，以為送達，前項情形
    ，由郵政機關為送達者，得將文書寄存於送達地之郵政機關
    ，違反道路交通管理事件統一裁罰基準及處理細則第五條、
    行政程序法第72條第1項、第73條第1項、第74條第1、2項分
    別定有明文。
五、經查，本件異議人所有車號3655-LH號自小客車，於98年9月
    22  日10時33分許，在善化收費站南下（第11車道）處，有
    未依標誌指示過站繳費（即未申裝戶行駛電子收費車道）之
    違規事實，此有交通部台灣區○道○○○路局電子收費服務
    單一案件查詢交易明細表1張暨所附採證相片1張附卷可稽，
    堪信為真；又查，因異議人上開違規行為，遠通公司乃於98
    年10月20日寄發催繳通知單至異議人之車籍地址即戶籍住址
    「臺中縣太平市○○○街88號」，因未獲會晤本人亦無受領
    文書之同居人、受雇人或應送達處所之接受郵件人員，遂於
    98  年10月23日寄存送達於太平坪林郵局，此有個人基本資
    料查詢結果、證號查詢汽車駕駛人資料及高速公路局委託遠
    通電收公司辦理電子收費業務送達證書影本各1份附卷可稽
    ，則上開補繳通知單已於98年10月23日寄存當日合法送達於
    異議人，惟異議人逾越繳費期限即98年11月10日，仍未補繳
    通行費，其行駛於應繳費之公路，不依規定繳費之違規事實
    ，堪以認定。綜上，本件異議人行駛高速公路，於駛進收費
    站繳費時，未依標誌指示過站繳費，及行駛於應繳費之公路
    不依規定繳費之違規，洵堪認定，異議人辯稱本件舉發並無
    任何憑證云云，不足為採。至異議人雖又以伊並無違規等詞
    置辯，惟異議人並未提供相關證明資料以供查證，或於應到
    案日期前依道路交通管理處罰條例第85條第1項規定辦理歸
    責，其空言抗辯，尚屬無據，應予駁回。
六、綜上，原處分機關依道路交通管理處罰條例第33條第3項、
    第27條第1項規定，裁處異議人罰緩900元、4,500元，尚無
    違誤，異議人之聲明異議，為無理由，應予駁回。
據上論斷，應依道路交通管理處罰條例第87條第2項、道路交通
案件處理辦法第19條之規定，裁定如主文。
中    華    民    國    99    年    5    月     31   日
                   交通法庭    法  官  楊曉惠
上正本證明與原本無異。
如不服本裁定，應於送達後5日內向本院提出抗告狀（須附繕本
）。
                               書記官  謝明倫
中    華    民    國    99    年    5    月    31     日

司法院資訊處製作；財團法人民間司法改革基金會備份。
